【裁判字號】    99,易,462
【裁判日期】    990624
【裁判案由】    竊盜
【裁判全文】
臺灣桃園地方法院刑事判決               99年度易字第462號
公  訴  人  臺灣桃園地方法院檢察署檢察官 
被      告  江宏鎰
上列被告因竊盜案件，經檢察官聲請以簡易判決處刑（98年度偵
字第28039 號），本院認不宜以簡易判決處刑（99年度桃簡字第
1021號），改依通常程序審理，判決如下：
    主  文
江宏鎰共同踰越安全設備竊盜，累犯，處有期徒刑柒月。
    事  實
一、被告江宏鎰前於民國95年間，因搶奪、竊盜、詐欺及違反替
    代役條例案件，經本院以95年度訴字第485 號、臺灣臺中地
    方法院以95年度易字第2152號、臺灣桃園地方法院95年度訴
    字第1751號及同法院95年度桃簡字第3235號判決分別判處有
    期徒刑6 月、3 月、3 月、4 月及3 月確定，前四罪嗣經臺
    灣台中地方法院以96年度聲減字第359 號裁定各減為3 月、
    1 月15日、1 月15日、2 月，應執行有期徒刑7 月15日，以
    上各罪經接續執行，甫於96年8 月12日縮刑期滿執行完畢（
    於本案構成累犯）。詎猶不知悔改，與胡思里（由本院另行
    判決）共同基於為自己不法所有之意圖，於98年11月21日晚
    間11時許，由胡思里翻越桃園縣中壢市○○路300 號「國立
    中央大學」國鼎光電建築工地周圍作為防盜安全設備之圍籬
    ，進入無人看守之工地中，江宏鎰則在外把風接應。胡思里
    以現場撿拾之鐵絲（非兇器）撬開工地內貨櫃屋鐵門之喇叭
    鎖，開門進入貨櫃屋中，竊取「隆程興業有限公司」（下稱
    隆程公司）所有之電線2 捆（價值約新臺幣【下同】3,000
    元），得手後拋給在圍籬外等待之江宏鎰而逃逸，2 人朋分
    竊得之電線各1 捆。嗣被告江宏鎰與不知情之鍾晏其於98年
    11月23日晚間7 時許，將所分得之電線1 捆上絕緣塑膠皮拆
    除後，擬持剩餘之裸銅（淨重4 公斤）至回收場變賣途中為
    警查獲，始悉上情。
二、案經桃園縣政府警察局移送臺灣桃園地方法院檢察署檢察官
    偵查後聲請簡易判決處刑，本院認不宜以簡易判決處刑而改
    依通常程序進行。
    理  由
壹、程序部分：
一、按檢察官聲請以簡易判決處刑之案件，經法院認為有刑事訴
    訟法第451 條之1 第4 項但書之情形者，應適用通常程序審
    判之，刑事訴訟法第452 條定有明文。查本案檢察官原認被
    告江宏鎰涉有刑法第321 條第1 項第2 款之加重竊盜罪嫌，
    聲請簡易判決處刑，本件經本院簡易庭以99年度桃簡字第
    1021號，以簡易程序審理，惟本院認本件不適宜以簡易判決
    處刑，爰適用通常程序審理，合先敘明。
二、按被告以外之人於審判外之言詞或書面陳述，除法律有規定
    者外，不得作為證據，刑事訴訟法第159 條第1 項定有明文
    ；復按被告以外之人於偵查中向檢察官所為之陳述，除顯有
    不可信之情況者外，得為證據，同法第159 條之1 第2 項亦
    有規定；另按被告以外之人於審判外之陳述，雖不符前4 條
    之規定，而經當事人於審判程序同意作為證據，法院審酌該
    言詞陳述或書面陳述作成時之情況，認為適當者，亦得為證
    據；當事人、代理人或辯護人於法院調查證據時，知有第15
    9 條第1 項不得為證據之情形，而未於言詞辯論終結前聲明
    異議者，視為有前項之同意；同法第159條之5規定甚明。本
    件檢察官、被告江宏鎰對於本判決所引用證人即被害人賴坤
    森、共同被告胡思里於警詢、偵訊時之證述、證人鍾晏其於
    警詢、偵訊時之供述、桃園縣政府警察局保安警察隊搜索/
    扣押筆錄暨扣押物品目錄表1份、贓物認領（領據）保管單1
    紙、過磅單等證據，均未於本院言詞辯論終結前爭執其證據
    能力，茲審酌該等書面陳述作成時之情況，並無不宜作為證
    據之情事，且本院認為以之作為本件論罪之證據，均與待證
    事實具有關聯性，作為本案之證據亦屬適當，是依上開規定
    ，自得為證據。
三、又卷附桃園縣中壢市○○路300號「國立中央大學」國鼎光
    電建築工地」照片4張、贓證物照片4張等證據，係傳達照相
    當時現場情況，而透過照片傳達的情形與現場真實情形，在
    內容上的一致性，透過機械的正確性來加以保障，換言之，
    照片並不存在人對現實情形的知覺、記憶所經常發生的表現
    錯誤，是照片之性質亦非供述證據，並無傳聞法則之適用，
    於此亦別無證據證明上開資料有經偽造變造之情形，且經本
    案檢察官、被告江宏鎰同意做為證據，是前開照片均具證據
    能力。
貳、實體部分
一、上開犯罪事實，業據被告江宏鎰於檢察官訊問時及本院審理
    時均坦承不諱（見偵卷第35頁、本院卷99年6 月10日審判筆
    錄第3 頁），核與證人即被害人賴坤森於警詢、偵訊及本院
    審理時之證述情節，及證人即共同被告胡思里於警詢及偵訊
    中之證詞相符，並有桃園縣政府警察局扣押筆錄、扣押物品
    目錄表各1份、贓物認領保管單、過磅單各1紙、現場照片及
    贓物照片各4 張在卷可稽，足認被告前開自白與事實相符，
    本件事證明確，被告犯行堪以認定，應依法論科。
二、按刑法第321條第1項第2 款所謂「其他安全設備」，係指具
    有隔絕、防閑作用，並固定於土地上之建築物或工作物之安
    全設備而言。而本件被告翻越進入工地之四周籬笆，本係因
    防閑、隔離外界人員進入而設置，自屬安全設備之一種。參
    以證人胡思里於檢察官訊問時結證稱：「我不是從建築工地
    的鐵門進入，我是從旁邊的圍籬並踩著圍籬邊水泥罐製之水
    塔，翻越圍籬進入工地... 」（見偵卷第81頁），被告江宏
    鎰亦於本院審理時自承，其先前稱胡思里不可能翻牆進入工
    地等語是自己所臆測，其實當天並沒有看到胡思里是如何進
    入工地等語（見本院卷99年6 月10日審判筆錄第8 頁）。足
    認被告江宏鎰對於共同被告胡思里以翻越工地圍籬此安全設
    備而進入工地竊取財物之行為方式，應有所預見，就此加重
    部分有事前共同謀議，並為其在外把風並進而朋分贓物，亦
    有行為分擔，是核其所為，係犯刑法第321 條第1 項第2 款
    之踰越安全設備竊盜罪。被告江宏鎰與胡思里，就上開加重
    竊盜犯行有犯意聯絡及行為分擔，應論以共同正犯。再按刑
    法第321 條第1 項第3 款攜帶兇器竊盜罪，所稱之兇器，乃
    依一般社會觀念足以對人之生命、身體、安全構成威脅，而
    具有危險性之「器械」而言，而磚塊、石頭乃自然界之物質
    ，尚難謂為通常之「器械」，從而持磚塊、石頭砸毀他人車
    窗竊盜部分，尚難論以攜帶兇器竊盜罪（參見最高法院92年
    台非字第38號判決意旨）。本件被告胡思里所進入貨櫃屋內
    所使用之鐵絲1 枝，係被告胡思里於工地內隨處拾得，並未
    施以加工削尖，且該鐵絲兩端並非銳利而足以造成人身傷害
    或威脅，有卷附照片1 張可資佐證，是應非刑法第321 條第
    1 項第3 款之「兇器」，併予敘明。查被告有前開犯罪事實
    所載之科刑及執行情形，甫於96年8 月12日縮行期滿執行完
    畢，有臺灣高等法院被告前案紀錄表1 份附卷可參，其於受
    有期徒刑之執行完畢後，5 年以內故意再犯本案有期徒刑以
    上之罪，為累犯，應依刑法第47條第1 項規定加重其刑。爰
    審酌被告踰越圍籬等安全設備，而竊取工地材料，對被害人
    造成相當程度之侵害及損失，本應科以重刑，惟念及被害人
    所受之損害非鉅且遭竊之物品已由被害人領回等一切情狀，
    量處如主文所示之刑，以示懲儆。
三、據上論斷，應依刑事訴訟法第452 條、第299 條第1 項前段
    ，刑法第28條、第321條第1項第2款、第47條第1項，判決如
    主文。
四、如不服本判決應於收受本判決送達後10日內向本院提出上訴
    書狀。
本案經檢察官王碩志到庭執行職務。
中    華    民    國    99    年    6    月    24    日
                  刑事第二庭  審判長法  官   徐培元

                                    法  官   陳德池

                                    法  官   黃裕民
以上正本證明與原本無異。
如不服本判決，應於判決送達後10日內向本院提出上訴狀（應附
繕本）。
                                    書記官   劉家蕙
中    華    民    國    99    年    6     月    16    日
附錄本件論罪科刑所依據之法庭
中華民國刑法第321 條（加重竊盜罪）
犯竊盜罪而有左列情形之一者，處6 月以上、5 年以下有期徒刑
：
一、於夜間侵入住宅或有人居住之建築物、船艦或隱匿其內而犯
    之者。
二、毀越門扇、牆垣或其他安全設備而犯之者。
三、攜帶兇器而犯之者。
四、結夥三人以上而犯之者。
五、乘火災、水災或其他災害之際而犯之者。
六、在車站或埠頭而犯之者。
前項之未遂犯罰之。

司法院資訊處製作；財團法人民間司法改革基金會備份。
